【裁判字號】    90,訴,2439
【裁判日期】    901121
【裁判案由】    毒品危害防制條例
【裁判全文】
臺灣高雄地方法院刑事判決                          九十年度訴字第二四三九號
    公  訴  人  臺灣高雄地方法院檢察署檢察官
    被      告  甲○○
右列被告因毒品危害防制條例案件，經檢察官提起公訴（九十年度毒偵字第四三二三
號），本院判決如左：
    主  文
甲○○施用第壹級毒品，處有期徒刑拾月。
    事  實
一、甲○○曾於民國八十七年間因施用第二級毒品安非他命案件，經本院以八十七年
    度毒聲字第四八二號裁定送觀察、勒戒後，認無繼續施用毒品之頃向，由臺灣高
    雄地方法院檢察署檢察官於八十七年七月六日以八十七年度偵字第一四二七六號
    為不起訴處分確定。又因施用第二級毒品安非他命案件，經本院以八十七年度毒
    聲字第二九九七號裁定送觀察、勒戒後，經評定結果為有繼續施用毒品傾向，再
    經本院以八十七年度毒聲字第三三五六號裁定令入戒治處所施以強制戒治一年，
    於八十八年三月十七日以八十八年度毒聲字第二一七一號裁定停止戒治，所餘戒
    治期間付保護管束，又因於保護管束中繼續施用第二級毒品安非他命，違反保護
    管束情節重大，經本院於八十八年十月二十七日以八十八年度毒聲字第七九八五
    號裁定撤銷停止戒治，並於臺灣高雄地方法院檢察署檢察官通知其到案執行繼續
    戒治之期間，仍不知悔悟，竟基於施用第一級毒品海洛因之犯意，於八十八年十
    二月八日凌晨二時五十分回溯二十四小時內某時，在高雄市○○區○○路七二號
    四樓租住處，以將第一級毒品海洛因摻入香煙內點燃吸食之方式，施用第一級毒
    品海洛因一次，為警於八十八年十二月八日凌晨二時五十分許，在高雄市○○路
    與同愛街口遇警盤查而查獲，並經採尿送驗發現其尿液中含有嗎啡陽性反應而查
    獲上情。甲○○於八十九年一月三日緝獲繼續執行強制戒治，於八十九年八月九
    日強制戒治期滿執行完畢（再犯施用第二級毒品安非他命部分，業經本院九十年
    度易字第三八號判決確定）。
二、案經高雄市政府警察局移送臺灣高雄地方法院檢察署檢察官偵查起訴。
    理  由
一、訊之被告甲○○對於右揭犯罪事實坦承不諱，且被告於八十八年十二月八日凌晨
    二時五十分許為警查獲時所採集之尿液，經送請高雄市政府衛生局檢驗結果，檢
    出嗎啡呈陽性反應，有高雄市政府衛生局八十八年十二月十八日高衛試煙字第Ｃ
    －三八五號煙毒尿液檢驗成績書一紙附卷可稽。而依免疫學分析法對於人體服用
    藥物或吸用安非他命，做定性定量之檢驗，亦可加以辨別，幾乎不會呈現甲基安
    非他命之偽陽性反應，另按安非他命經口服投與後約百分之七十於二十四小時內
    自尿中排出，有衛生署藥物食品檢驗局八十一年二月八日八一藥檢壹字第００一
    一五六號函可參，因被告並未能確定該次施用海洛因究係何日，是就此部分自以
    前開檢驗結果，認告於八十八年十二月八日凌晨二時五十分許，往前回溯二十四
    小時內某時，有施用海洛因一次，為可採信。又被告於八十七年間因施用第二級
    毒品安非他命案件，經本院以八十七年度毒聲字第四八二號裁定送觀察、勒戒後
    ，認無繼續施用毒品之頃向，由臺灣高雄地方法院檢察署檢察官於八十七年七月
    六日以八十七年度偵字第一四二七六號為不起訴處分確定，有該不起訴處分書一
    件附卷可按，其於五年內再犯毒品危害防制第十條之罪，經本院以八十七年度毒
    聲字第二九九七號裁定送觀察、勒戒後，經評定結果為有繼續施用毒品傾向，再
    經本院以八十七年度毒聲字第三三五六號裁定令入戒治處所施以強制戒治一年，
    於八十八年三月十七日以八十八年度毒聲字第二一七一號裁定停止戒治，所餘戒
    治期間付保護管束，又因於保護管束中繼續施用第二級毒品安非他命，違反保護
    管束情節重大，經本院於八十八年十月二十七日以八十八年度毒聲字第七九八五
    號裁定撤銷停止戒治，因拒不到案，經發布通緝，嗣於八十九年一月三日緝獲繼
    續執行強制戒治，於八十九年八月九日強制戒治期滿，此有前開裁定可參，是本
    案事證明確，被告犯行洵堪認定。
二、查海洛因係毒品危害防制條例第二條第二項所稱之第一級毒品，不得持有、施用
    ，被告竟持之以施用，核其所為，係犯毒品危害防制條例第十條第一項之施用第
    一級毒品罪。其持有海洛因，本應以持有論，惟其持有後，進而施用，其持有行
    為應被其施用之行為所吸收，不另論罪。審酌被告有違反麻醉藥品管理條例之犯
    罪前科（不構成累犯），有臺灣高等法院被告全國前案紀錄表及臺灣高雄地方法
    院檢察署刑案資料查註紀錄表各一件附卷可稽，素行非佳，且係又施用毒品而經
    觀察勒戒、強制戒治、停止戒治、撤銷停止戒治後，又再犯相同罪行，顯見意志
    甚為不堅，惟其犯罪係戕害自身，尚未害及他人，所犯情節非重及犯罪後坦承犯
    行，態度尚佳等一切情狀，量處如主文所示之刑。
三、又公訴人於犯罪事實中雖僅敘及被告基於施用第一級毒品海洛因之概括犯意，自
    八十七年九月間某日起至八十八年十二月八日凌晨二時五十分許回溯二十四小時
    內之某時之前一次，連續施用海洛因數次之犯行。惟訊據被告堅詞否認前揭犯行
    ，雖經警於八十七年九月二十五日晚上八時許，在被告位於高雄市○○區○○街
    一八一號住處搜索結果，扣得疑似海洛因之白色粉末二小包及吸食工具一組，然
    該疑似海洛因之白色粉末二小包（驗後淨重計‧二三公克，包裝重計‧四八
    公克），經送鑑定結果係鎮靜安眠劑ＤＩＡＺＥＰＡＭ，並未驗出毒品成分，至
    吸食工具一組，僅驗出甲基安非他命成分，亦未有海洛因成分，分別有法務部調
    查局第二二八九九六號鑑定通知書、高雄醫學大學附設中和紀念醫院第九
    一─三八號檢驗報告各一紙在卷可稽，且未經採尿送驗；另被告於八十七年
    十月十四日下午二時三十分許，雖經警在高雄市○○區○○路七二號四樓執行搜
    索結果，扣得安非他命三小包（驗前毛重二．二五公克、驗後毛重二．二０公克
    ）、空夾鏈袋一百個、疑似殘留海洛因及安非他命夾鏈袋各一個、疑似殘留海洛
    因尖吸管二支、帳冊一本等物，惟其八十七年十月十四日及嗣於保護管束中（八
    十八年九月二十一日、八十八年九月二十八日、八十八年十月五日）所採尿液，
    均呈嗎啡陰性反應，分別有高雄市政府衛生局八十七年十月三十一日高衛試煙字
    第Ｇ四七八號煙毒尿液檢驗成績書一紙、臺灣檢驗科技股份有限公司濫用藥物尿
    液檢驗成績書三紙在卷足參，均不能證明被告有公訴人所指此部分施用第一級毒
    品海洛因犯行，此外復查無其他積極證據足資認定被告有前述犯行，原應為無罪
    之諭知，惟公訴意旨認此部分與前開有罪部分具有連續犯之裁判上一罪關係，爰
    不另為無罪之諭知，附此敘明。
據上論斷，應依刑事訴訟法第二百九十九條第一項前段，毒品危害防制條例第十條第
一項、第二十三條第二項，判決如主文。
中      華      民      國     九十     年     十一     月     二十一   日
                                  臺灣高雄地方法院刑事第一庭
                                      法  官    郭貞秀
右正本證明與原本無異。
如不服本判決，應於判決送達後十日內，向本院提出上訴狀。
  書  記  官    黃國忠
中    華    民    國      九十      年      十一      月     二十一     日


司法院資訊處製作；財團法人民間司法改革基金會備份。
